臺灣臺中地方法院刑事判決　　　　　　　　　　　　　九十三年度交訴字第六二號
　　公　訴　人　臺灣臺中地方法院檢察署檢察官
　　被　　　告　乙○○
右列被告因公共危險等案件，經檢察官提起公訴（九十三年度偵字第一九五三號），
本院合議庭裁定適用簡式審判程序，判決如左：
    主  文
乙○○服用酒類，不能安全駕駛動力交通工具而駕駛，處有期徒刑貳月；又駕駛動力
交通工具肇事，致人受傷而逃逸，處有期徒刑柒月。應執行有期徒刑捌月。緩刑年
。
    事  實
一、乙○○於民國九十二年十二月十六日下午五時三十分許，在臺中市○○路之工地
    飲用人蔘酒後，已達不能安全駕駛動力交通工具之程度，竟仍於同日下午七時許
    ，駕駛車牌號碼Ｍ六─六九六○號之自小客車，沿臺中市○○路往東山路方向行
    駛，嗣於同日下午八時五分許行經臺中市○○路與文心路口時，因酒精影響神經
    意識，疏未注意適有李宜融騎乘腳踏車，在青海路待轉區○○○○路沿青海路往
    洛陽路方向行進之狀況，不慎自後撞及李宜融所駕駛之腳踏車，致其受有傷害（
    傷害部分未據告訴）。詎乙○○竟未下車查看，救護傷患並報警處理，反另基於
    肇事逃逸之犯意，加速將車駛離現場，適經路人記下車牌號碼並報警循線查獲，
    並於同日下午十一時五十八分許，對乙○○實施呼氣酒精濃度測試，發現其呼氣
    酒精濃度值仍達每公升○．四七毫克，而乙○○自酒醉駕車至呼氣酒精濃度測試
    之時間相距約達四小時又五十八分鐘，依國人體內酒精含量之代謝率每小時０．
    ０６２８㎎＼Ｌ計算，乙○○於駕車之始呼氣中所含酒精濃度應已達每公升○．
    七八毫克（計算式為：０．４７㎎＼Ｌ＋０．０６２８㎎＼Ｌ×４．９７＝０．
    ７８㎎＼Ｌ）。
二、案經臺中市警察局第六分局報告臺灣臺中地方法院檢察署檢察官偵查起訴。
    理  由
一、右揭事實業據被告乙○○自白不諱，核與證人甲○○於警詢時及證人蔡玉英於警
    詢及偵查中證述之情節相符，並有臺中市警察局舉發違反道路交通管理事件通知
    單、酒精濃度測試單、道路交通事故調查報告表、道路交通事故現場圖及現場相
    片九張在卷可資佐證，足見被告自白確與事實相符。按服用酒類不能安全駕駛動
    力交通工具之認定，參考德國、美國之認定標準，對於酒精濃度呼氣已達每公升
    零點五五毫克或血液濃度達百分之零點一一以上，肇事率為一般正常人之十倍，
    應認為已達不能安全駕駛之標準（法務部八十八年五月十八日八八年度法檢字第
    一六六九號函參照）；又體內酒精含量由開始飲酒時的○％，依飲酒量漸漸累積
    增加，在完成飲酒時體內酒精含量達到最高，隨後依代謝率逐漸代謝，而依據交
    通部運輸研究所於七十七年八月間針對國人進行「駕駛人行為反應之研究—酒精
    對駕駛人生理影響之實驗分析」指出，體內酒精代謝率為每小時每公升○．○六
    二八毫克。查被告於九十三年十二月十六日下午七時許酒醉駕車，而警員於同日
    下午十一時五十八分始對被告進行呼氣酒精濃度測試，所測得呼氣中所含酒精濃
    度為每公升○．四七毫克，則被告自酒醉駕車至呼氣酒精濃度測試之時間相距約
    達四小時又五十八分鐘，依前揭國人體內酒精含量之代謝率計算，被告於駕車之
    始呼氣中所含酒精濃度應已達每公升○．七八毫克（計算式為：０．４７㎎＼Ｌ
    ＋０．０６２８㎎＼Ｌ×４．９７＝０．７８㎎＼Ｌ），其駕駛車輛之注意能力
    已因飲酒而較平日為低，且又發生事故，顯已達不能安全駕駛動力交通工具之程
    度甚明。次按汽車駕駛人駕駛汽車肇事致人受傷或死亡，應即採取救護或其他必
    要措施，並向警察機關報告，不得駛離或逃逸，道路交通管理處罰條例第六十二
    條定有明文。本件被告駕駛車輛撞擊被害人李宜融致其人車倒地，對被害人當場
    受有傷害已有認識，其竟未採取救護或其他必要措施，並向警察機關報告，即逕
    行駕車離去嗣經警循線查獲，其肇事逃逸之情已甚灼然。本件事證明確，被告服
    用酒類駕駛動力交通工具及肇事逃逸之犯行，均堪以認定。
二、核被告乙○○所為係犯刑法第一百八十五條之三之服用酒類駕駛動力交通工具罪
    及同法第一百八十五條之四之肇事逃逸罪。被告所犯前開二罪間，犯意各別，行
    為亦殊，應予分論併罰。爰審酌被告乙○○酒醉後已不能安全駕駛，仍不顧公眾
    之安危，貿然駕駛汽車，肇事後更棄被害人李宜融於不顧，其罪行甚重，惟念其
    犯罪後深表悔悟，並取得被害人諒解後表示不願追究之意而達成和解，且其坦承
    犯行，犯罪後態度良好等一切情狀，分別從輕量處如主文所示之刑，並定其應執
    行之刑。末查被告乙○○前未曾受有期徒刑以上刑之宣告，有臺灣高等法院被告
    全國前案紀錄表在卷可按，被告因一時失慮致犯本罪，其經此偵審教訓，當知謹
    慎而無再犯之虞，本院認所宣告之刑，以暫不執行為宜，爰併宣告緩刑，以勵自
    新。
據上論斷，應依刑事訴訟法第二百七十三條之一第一項、第二百九十九條第一項前段
，刑法第一百八十五條之三、第一百八十五條之四、第五十一條第五款、第七十四條
第一款，判決如主文。
本案經檢察官丙○○到庭執行職務。
中      華      民      國    九十三    年      六      月      十      日
  臺灣臺中地方法院交通法庭
                                  法  官  張  清  洲
右正本證明與原本無異。
如不服本判決，應於送達後十日內向本院提出上訴狀（須附繕本），上訴於臺灣高等
法院臺中分院。
                                   書記官
中      華      民      國      九十三      年      六      月    十    日
附錄論罪科刑法條
刑法第一百八十五條之三
服用毒品、麻醉藥品、酒類或其他相類之物，不能安全駕駛動力交通工具而駕駛者，
處一年以下有期徒刑、拘役或三萬元以下罰金。
刑法第一百八十五條之四：
駕駛動力交通工具肇事，致人死傷而逃逸者，處六月以上五年以下有期徒刑。
